【裁判字號】    99,自緝,216
【裁判日期】    991216
【裁判案由】    詐欺
【裁判全文】
臺灣臺中地方法院刑事判決          99年度自緝字第216號
自  訴  人  楊秀蓉  原住台中市.
自訴代理人  鄭建國
被      告  沈宥辰即原名沈淑.
上列被告因詐欺案件，經自訴人提起自訴，本院判決如下：
    主    文
本件自訴不受理。
    理    由
一、自訴意旨略以：緣自訴人楊秀蓉於民國（下同）八十八年六
    月間，因計劃於台中市逢甲廣場承租店面經營，遂看到被告
    李承諺（原名李燕禎，業經判處無罪確定在案）所刊登之租
    屋廣告，經向被告李承諺洽詢後，得知被告李承諺所有之台
    中市○○區○○路十九之九號一樓之店面待出租，自訴人楊
    秀蓉遂於八十八年六月二十五日與被告李承諺簽定租賃契約
    ，租金每月新台幣（下同）三萬八千元，租期自八十八年六
    月二十五日起至九十年六月二十六日止。詎被告李承諺與其
    妻即被告沈宥辰（原名沈淑惠），覬覦自訴人楊秀蓉之錢財
    ，自八十八年六月三十日起，共同基於意圖為自己不法所有
    之概括犯意，向自訴人楊秀蓉佯稱渠等欲在中友百貨公司開
    設店面亟需資金，表示以簽發本票及支票之方式向自訴人楊
    秀蓉調借現款，待店面開設後即會返還，又稱至少還有前開
    店面之房租可與借款相抵扣，要自訴人楊秀蓉不用擔心云云
    ，陸續於同年六月三十日、七月八日、七月十日、七月十九
    日、八月二日等日期向自訴人楊秀蓉借得一百六十八萬元，
    而被告李承諺則同時交付以被告沈宥辰為發票人，被告李承
    諺為背書人，發票日分別為八十八年六月三十日（票面金額
    二十五萬元）、八十八年七月八日（票面金額七萬元）、八
    十八年七月十日（票面金額十萬元）、八十八年七月十九日
    （票面金額三十萬元）、八十八年八月二日（票面金額六萬
    元）之本票五紙，及以被告沈宥辰為發票人，票載發票日分
    別為八十八年七月三十日（票面金額二十五萬元）、八十八
    年九月六日（票面金額六十五萬元）之支票二紙予自訴人楊
    秀蓉。詎自訴人楊秀蓉於八十八年九月一日提示票載發票日
    八十八年七月三十日之支票，竟遭退票，而該帳戶於八十八
    年五月十二日開戶，於八十八年九月二十七日被列為拒往來
    戶。經自訴人楊秀蓉向被告李承諺、沈宥辰催討，渠等僅稱
    暫以租金抵償前揭借款，並會儘速籌措資金償還，自訴人楊
    秀蓉遂不疑有他而為允諾，再者，於八十九年二月間，被告
    李承諺透過其父兄及姐姐等三人向自訴人楊秀蓉表示自訴人
    楊秀蓉向被告李承諺所承租之店面並非被告李承諺所有，而
    係其姐所有，然仍願將該屋委由自訴人楊秀蓉出售，以賣得
    價金償還自訴人楊秀蓉，自訴人楊秀蓉於八十九年四、五月
    間卻獲悉房屋已另委託仲介公司售出之消息，而欲向被告李
    承諺、沈宥辰等2人索討債款時，渠等卻已藏匿無蹤，遲至
    八十九年六月間經由買受人出面請求點交房屋時，自訴人楊
    秀蓉始知受騙，且被告李承諺、沈宥辰於八十九年十一月七
    日共同向戶政事務所辦理姓名變更登記，並遷移至台南市安
    平區，渠等行徑顯有逃避自訴人楊秀蓉追討債權之嫌，因認
    被告李承諺與被告沈宥辰共同涉有刑法第三百三十九條第一
    項之詐欺取財罪嫌云云。
二、按自訴代理人經合法通知無正當理由不到庭，應再行通知，
    並告知自訴人。自訴代理人無正當理由仍不到庭者，應諭知
    不受理之判決，刑事訴訟法第三百三十一條訂有明文。
三、本件自訴代理人鄭建國經通知原留地址「台中市○○路○段2
    96之20號6樓之3號」，未能送達，亦未留有其他年籍資料，
    以致無法送達，而於民國（下同）九十九年七月二十三日上
    午十時三十分未到庭，自訴人楊秀蓉亦未到庭；經再行通知
    ，並告知自訴人楊秀蓉，自訴代理人鄭建國經通知原留地址
    亦未於九十九年八月六日上午十一時到庭，自訴人楊秀蓉亦
    未到庭；嗣經再行通知，並告知自訴人楊秀蓉，自訴代理人
    鄭建國經通知原留地址未於九十九年八月二十日上午十時到
    庭，自訴人楊秀蓉亦未到庭；經再行通知，並告知自訴人楊
    秀蓉，自訴代理人鄭建國經通知原留地址仍未於九十九年九
    月十六日下午十六時到庭，自訴人楊秀蓉亦未到庭；經再行
    通知，並告知自訴人楊秀蓉，自訴代理人鄭建國經公示送達
    通知原留地址仍未於九十九年十月二十八日下午十六時到庭
    ，自訴人楊秀蓉亦未到庭；經再行通知，並告知自訴人楊秀
    蓉，自訴代理人鄭建國經公示送達通知原留地址仍未於九十
    九年十二月十六日下午十六時到庭，自訴人楊秀蓉亦未到庭
    ；依上開說明，爰不經言詞辯論，逕對被告沈宥辰（即原名
    沈淑惠）諭知不受理之判決。
據上論結，應依刑事訴訟法第三百四十三條、第三百三十一條、
第三百零七條，判決如主文。
中    華    民    國    99    年    12    月    16    日
                  刑事第七庭審判長法  官  洪俊誠
                                  法  官  巫淑芳
                                  法  官  高文崇
以上正本證明與原本無異。
如不服本判決，應於判決收受送達後10日內向本院提出上訴狀，
上訴於臺灣高等法院臺中分院（並應敘述具體上訴理由及檢附繕
本）。上訴書狀如未敘述上訴理由，應於上訴期間屆滿後20日內
補提上訴理由書於本院（均須按他造當事人之人數附具繕本）「
切勿逕送上級法院」。
                                  書記官  蕭榮峰
中    華    民    國    99    年    12    月    16    日
附表一：（支票部分）
┌──┬───┬───┬─────┬─────┬──────────┬─────┐
│編號│發票人│帳  號│ 票據號碼 │票載發票日│付       款       人│ 票面金額 │
├──┼───┼───┼─────┼─────┼──────────┼─────┤
│ １ │沈淑惠│1819-1│SL0000000 │、７、│第七商業銀行崇德分行│二十五萬元│
├──┼───┼───┼─────┼─────┼──────────┼─────┤
│ ２ │沈淑惠│1819-1│SL0000000 │、９、６│第七商業銀行崇德分行│六十五萬元│
├──┴───┴───┴─────┴─────┴──────────┴─────┤
│合計：九十萬元。                                                              │
└───────────────────────────────────────┘
附表二：（本票部分）
┌──┬───┬───┬─────┬─────┬─────┐
│編號│發票人│帳  號│ 票據號碼 │到  期  日│ 票面金額 │
├──┼───┼───┼─────┼─────┼─────┤
│ １ │沈淑惠│      │WG00000000│、６、│二十五萬元│
├──┼───┼───┼─────┼─────┼─────┤
│ ２ │沈淑惠│      │WG00000000│、７、８│七萬元    │
├──┼───┼───┼─────┼─────┼─────┤
│ ３ │沈淑惠│      │WG00000000│、８、１０│十萬元    │
├──┼───┼───┼─────┼─────┼─────┤
│ ４ │沈淑惠│      │WG00000000│、９、│三十萬元  │
├──┼───┼───┼─────┼─────┼─────┤
│ ５ │沈淑惠│      │WG00000000│、９、２│六萬元    │
├──┴───┴───┴─────┴─────┴─────┤
│合計：七十八萬元。                                      │
└────────────────────────────┘

司法院資訊處製作；財團法人民間司法改革基金會備份。
